# 资产负债表上的投资物业跨年变动是否扣税了??

提问人：wufaxian 时间：2020-08-24 12:33:13
如果公司只有一栋投资物业，该投资物业按公允价值计量。那么今年投资物业评估增值 10 个亿，所得税率10%。今年因此事项产生 1 亿元所得税，同时增加 1 亿元递延所得说负债。那么今年因此事项，资产负债表上增加的投资物业是去年的金额+10亿？还是去年金额+9亿呢？为什么? 如果资产负债表上投资物业净增加额既不是 10 亿也不是 9 亿会是什么原因造成的呢?

回答人：chenyiwei
资产、负债的计量金额一般都是税前的，所以资产负债表上增加的投资物业是去年的金额+10亿。即：借：投资性房地产 10 亿，贷：公允价值变动损益 10 亿；借：所得税费用——递延所得税费用 1 亿，贷：递延所得税负债 1 亿。